臺灣高等法院臺南分院刑事判決　　　　 96年度上易字第390號
上　訴　人
即　被　告　甲○○
上列上訴人因竊盜案件，不服臺灣嘉義地方法院96年度易字第20
5號中華民國96年5月25日第一審判決（起訴案號：臺灣嘉義地方
法院檢察署96年度偵字第1540號），提起上訴，被告就被訴事實
為有罪之陳述，本院裁定依簡式審判程序審理，判決如下：
    主  文
原判決撤銷。
甲○○踰越安全設備夜間侵入住宅竊盜，累犯，處有期徒刑肆月
，減為有期徒刑貳月，如易科罰金，以銀元參佰元即新臺幣玖佰
元折算壹日；又夜間侵入住宅竊盜，累犯，處有期徒刑捌月，減
為有期徒刑肆月，如易科罰金以新臺幣壹仟元折算壹日。應執行
有期徒刑伍月，如易科罰金，以銀元參佰元即新臺幣玖佰元折算
壹日。
    事  實
一、甲○○前因竊盜案件，經法院判處有期徒刑六月確定，於民
    國九十一年十二月二十六日易科罰金執行完畢。詎仍不知悔
    改，復意圖為自己不法之所有，於九十五年一月八日凌晨某
    時，攀爬至嘉義縣民雄鄉○○路三八號現有人居住之「明香
    超市」二樓，並踰越二樓落地窗上之氣窗後，侵入「明香超
    市」內，徒手竊取乙○○所有之現金新臺幣（下同）三萬元
    ，而於九十六年二月四日，向嘉義縣警察局民雄分局自首供
    出實情，並接受裁判。
二、甲○○再於九十五年十一月六日凌晨某時，復另行起意，意
    圖為自己不法之所有，攀爬住宅旁廣告看板鐵架，自二樓陽
    台侵入丙○○位於嘉義縣民雄鄉○○路○段三一巷十九號住
    處房間內，徒手竊取丙○○所有現金九千元。嗣經丙○○發
    覺遭竊，報警處理，始循線查獲上情。
三、案經嘉義縣警察局民雄分局報請臺灣嘉義地方法院檢察署檢
    察官偵查起訴。
    理  由
壹、程序方面：
    本件被告甲○○所犯為死刑、無期徒刑、最輕本刑為三年以
    上有期徒刑以外之罪，亦非屬高等法院管轄之第一審案件，
    其就被訴事實為有罪之陳述，經告知簡式審判程序之旨，並
    聽取檢察官、被告之意見後，依刑事訴訟法第二百七十三條
    之一第一項、第二百七十三條之二等規定，裁定行簡式審判
    程序，且不受同法第一百五十九條第一項、第一百六十一條
    之二、第一百六十一條之三、第一百六十三條之一及第一百
    六十四條至第一百七十條所規定證據能力認定及調查方式之
    限制，合先敘明。
貳、實體方面：
一、上揭事實，迭據被告甲○○於警偵、原審及本院審理中坦承
    不諱。核與證人丙○○警偵（見警卷第四至八頁、偵卷第七
    頁）、證人乙○○警偵、原審（見警卷第九至十頁、偵卷第
    七頁、原審卷第四十三至四十四頁）證述情節相符。並有照
    片五張（見警卷第十三至十五頁）、內政部警政署刑事警察
    局鑑驗書（見警卷第十六至十七頁）。被告自白核與事實相
    符，本件事證明確，被告竊盜犯行，洵可認定，應依法論科
    。
二、按刑法第六十二條所謂自首，祇以犯人在其犯罪未發覺前，
    向該管公務員自承犯罪而受裁判為已足，至是否同受他案訊
    問一併供出，與其自首之效力，並不生何影響。最高法院三
    十年上字第一四０號判例參照。查乙○○就其於九十五年一
    月八日凌晨某時，居住之嘉義縣民雄鄉○○路三八號「明香
    超市」遭人侵入，失竊三萬元，並未報案，業經證人乙○○
    證述明確。則有權偵查機關，當不知乙○○失竊情形，更不
    知有犯人為此竊盜犯罪存在。被告於九十六年二月四日，在
    嘉義縣警察局民雄分局調查被害人丙○○現金九千元之竊盜
    案詢問時一併供出上之九十五年一月八日竊盜犯行，符犯人
    在其犯罪未發覺前，向該管公務員自承犯罪而受裁判之自首
    要件。
三、被告於九十五年一月八日所為竊盜行為後，刑法及刑法施行
    法業於九十四年二月二日經總統以華總一義字第０九四００
    ０一四九０一號令修正公布，並於九十五年七月一日施行（
    下稱新刑法，修正前刑法下稱舊刑法），參酌最高法院九十
    五年五月二十三日刑事庭第八次會議決議，新刑法第二條第
    一項規定，係規範行為後法律變更所生新舊法律比較適用準
    據法，於新刑法施行後，應適用新刑法第二條第一項規定，
    為從舊從輕比較。另比較時應就罪刑有關之共犯、未遂犯、
    想像競合犯、牽連犯、連續犯、結合犯，以及累犯加重、自
    首減輕暨其他法定加減原因（如身分加減）與加減比例等一
    切情形，本於統一性及整體性原則，綜其全部罪刑結果，而
    為比較。經查：
  (一)按舊刑法第四十七條規定：「受有期徒刑之執行完畢，或受
    無期徒刑或有期徒刑一部之執行而赦免後，五年以內再犯有
    期徒刑以上之罪者，為累犯，加重本刑至二分之一。」，新
    刑法則規定「受徒刑之執行完畢，或一部之執行而赦免後，
    五年以內故意再犯有期徒刑以上之罪者，為累犯，加重本刑
    至二分之一。」，而被告有如事實欄所載前科紀錄，有臺灣
    高等法院被告前案紀錄表在卷可查，被告於前案執行完畢五
    年以內再故意犯本件有期徒刑以上之罪，不論依新法或舊法
    之規定，均構成累犯，故被告行為時之舊法對被告並無不利
    。
  (二)按舊刑法第六十二條規定：對於未發覺之罪自首而受裁判者
    ，減輕其刑。但有特別規定者，依其規定。新刑法規定：對
    於未發覺之罪自首而受裁判者，得減輕其刑。但有特別規定
    者，依其規定。依舊法必減輕，新法得減輕。故被告行為時
    之舊法對被告有利。
  (三)修正後之刑法第四十一條第一項前段規定：「犯最重本刑為
    五年以下有期徒刑以下之刑之罪，而受六個月以下有期徒刑
    或拘役之宣告者，得以新臺幣一千元、二千元或三千元折算
    一日，易科罰金。」，但依據舊法及修正前罰金罰鍰提高標
    準條例第二條前段（現已刪除）規定，被告行為時易科罰金
    折算標準，應以銀元三百元折算一日，經折算為新臺幣後，
    應以新臺幣九百元折算為一日。比較修正前後之易科罰金折
    算標準，修正後之規定並未較有利於被告，則應依刑法第二
    條第一項前段規定，適用被告行為時即修正前刑法第四十一
    條第一項前段規定，定其折算標準。
  (四)修正前刑法第五十一條規定：「數罪併罰，分別宣告其罪之
    刑，依左列各款定其應執行者：」其中第五款規定：「宣告
    多數有期徒刑者，於各刑中之最長期以上，各刑合併之刑期
    以下，定其刑期。但不得逾二十年。」修正後刑法第五十一
    條第五款規定：「宣告多數有期徒刑者，於各刑中之最長期
    以上，各刑合併之刑期以下，定其刑期。但不得逾三十年。
    」比較結果，修正後刑法並非較有利於行為人。
  (五)本件涉及法律變更部分，綜合上述比較新舊法之規定，以舊
    刑法有利於被告，依新刑法第二條第一項規定，自應適用行
    為時舊法，先予敘明。
四、核被告就於九十五年一月八日凌晨某時，攀爬至嘉義縣民雄
    鄉○○路三八號現有人居住之「明香超市」行竊所為，係犯
    刑法第三百二十一條第一項第一款、第二款踰越安全設備夜
    間侵入住宅竊盜罪；就於九十五年十一月六日凌晨某時，侵
    入嘉義縣民雄鄉○○路○段三一巷十九號行竊所為，係犯刑
    法第三百二十一條第一項第一款夜間侵入住宅竊盜罪。被告
    所犯上開二罪，犯意各別，行為互殊，應予分論併罰。至公
    訴人認被告於九十五年一月八日凌晨之竊盜犯行係犯毀壞安
    全設備夜間侵入住宅竊盜罪，本院認被告並無破壞門閂犯行
    ，業如前述，而被告本次竊盜犯行祇有一個，並祇成立一罪
    ，僅加重條件有變更，尚不生變更起訴法條之問題，附此敘
    明。再被告前因竊盜案件，經法院判處有期徒刑六月確定，
    於九十一年十二月二十六日易科罰金執行完畢，有臺灣高等
    法院被告前案紀錄表可稽，其於有期徒刑之執行完畢五年以
    內，故意再犯本案有期徒刑以上之罪，係屬累犯，均各應依
    刑法第四十七條第一項規定，加重其刑。被告於九十五年一
    月八日所為竊盜犯罪未發覺前，向該管公務員自承犯罪而受
    裁判，依刑法第六十二條自首規定減輕其刑，並依法先加後
    減。再被告所犯，係於中華民國九十六年四月二十四日前，
    而無該減刑條例第三條不得減刑事由，符減刑規定，依法減
    其宣告刑。
五、原審審理結果，認被告罪證明確，予以論罪科刑，固非無據
    。惟查：(一)被告所涉犯行，因符中華民國九十六年罪犯減刑
    條例，應予減刑，原審未及審酌容有未洽。(二)被告就於九十
    五年一月八日凌晨某時，攀爬至嘉義縣民雄鄉○○路三八號
    現有人居住之「明香超市」行竊符自首規定，原審判決事實
    未為認定，亦未依法減輕其刑，認定事實及適用法則，亦有
    未洽。被告上訴主張原審量刑過重，為有理由，自應由本院
    撤銷改判，以期適法。
六、爰審酌被告國小畢業之智識程度，行竊之犯罪手段，所竊得
    之財物價值、與被害人乙○○成立調解，取得被害人乙○○
    之諒解、被害人所受損害程度非鉅，以及被告坦承犯行之犯
    後態度等一切情狀，分別量處如主文第二項所示之刑，並定
    其應執行刑，及易科罰金之折算標準。又被告所犯二罪，新
    舊法得易科罰金折算之標準不一，定應執行刑後採有利於被
    告之易科罰金折算標準，以銀元三百元即新臺幣九百元折算
    一日，併為敘明。
據上論結，應依刑事訴訟法第三百六十九條第一項前段、第三百
六十四條、第二百九十九條第一項前段，刑法第三百二十一條第
一項第一款、第二款、第四十七條第一項，修正前刑法第六十二
條、第五十一條第五款、第四十一條第一項前段，修正前罰金罰
鍰提高標準條例第二條，中華民國九十六年罪犯減刑條例第二條
第一項第三款、第七條第一項、第九條、第十條第一項，判決如
主文。
本案經檢察官王碧霞到庭執行職務。
中　　華　　民　　國　　96　　年　　8 　　月　　16　　日
                  刑事第三庭    審判長法　官 陳義仲
                                      法　官 蔡勝雄
                                      法　官 蘇清水
以上正本證明與原本無異。
不得上訴。
　　　　　　　　　　　　　　　　　　　書記官 陳嘉琍
中　　華　　民　　國　　96　　年　　8 　　月　　16　　日
附錄本判決論罪之法條：
中華民國刑法第321條第1項第1、2款（加重竊盜罪）
犯竊盜罪而有左列情形之一者，處 6 月以上、 5 年以下有期徒
刑：
一  於夜間侵入住宅或有人居住之建築物、船艦或隱匿其內而犯
    之者。
二  毀越門扇、牆垣或其他安全設備而犯之者。
